臺灣臺北地方法院交通事件裁定　　　　　　　　　　　九十年度交聲字第二八九號
　　異議人即
　　受處分人　甲○○
右列受處分人因違反道路交通管理處罰條例案件，對於臺北市交通事件裁決所中華民
國九十年三月二十八日所為之處分（原處分案號：北市裁三字第裁二二－六三八四號
），聲明異議，本院裁定如左：
    主      文
異議駁回。
    理      由
一、按汽車係指在道路上不依軌道或電力架線而以原動力機行駛之車輛（包括機器腳
    踏車），道路交通安全規則第二條第一項第一款定有明文；又按汽（機）車駕駛
    人，駕車在鐵路平交道不遵守看守人員之指示，或遮斷器開始放下，警鈴已響、
    閃光號誌已顯示，仍強行闖越者，處新臺幣（以下同）六千元以上一萬二千元以
    下罰鍰，道路交通管理處罰條例（民國九十年一月十七日總統修正公之道路交通
    管理處罰條例部分條文，其施行日期依同條例第九十三條規定須由行政院以命令
    定之，而行政院係於九十年四月三日以臺九十交字第０一九三一七號令發布修正
    後之該條例自九十年六月一日起施行，故以下所述及之本條例，如無特別註明，
    乃係修正生效後之新法，而於敘述上如係九十年一月十七日修正，同年六月一日
    生效施行前之該條例，則會在該條例下加註【舊法】以資辨明，先予敘明）第五
    十四條第一款亦有明文，而汽（機）車駕駛人駕駛汽車違反道路交通管理處罰條
    例第五十四條規定者，除應依該條所規定之罰鍰處罰外，並予記違規點數三點，
    道路交通管理處罰條例第六十三條第一項第三款亦定有明文。
二、本件受處分人即異議人甲○○於民國八十七年二月二日下午五時五十五分許，騎
    乘車號ＡＦＵ－七五一號重型機車，在臺北市○○街○路平交道遮斷器開始放下
    ，警鈴已響、閃光號誌已顯示，仍強行闖越，適為在該平交道執行勤務之內政部
    警政署鐵路警察局第一警務段員警王士民發現攔停，並以受處分人有違反前揭道
    路交通管理處罰條例第五十四第一款條規定（舊法）之行為掣單舉發，而因受處
    分人拒絕簽收員警開立之舉發違反道路交通管理事件通知單，經員警在通知單上
    載明受處分人拒絕簽收之事由後，依違反道路交通管理事件統一裁罰標準及處理
    細則第十一條第一項第一款規定，視為受處分人已經收受該通知單，嗣因受處分
    人未依限自行到案，原處分機關乃依前揭道路交通管理處罰條例第五十四條（舊
    法）第一款、第六十三條第一項第三款及違反道路交通管理事件統一裁罰標準及
    處理細則第四十四條第一項之規定，於九十年三月二十八日逕行裁處異議人罰鍰
    一萬二千元並予記違規點數三點。
三、經查受處分人異議意旨陳稱：我於八十七年二月二日，騎乘車號ＡＦＵ－七五一
    號重型機車，途經臺北市○○街○路平交道之際，適警鈴響聲已聞，電動柵欄緩
    緩落下，我一如駕車經道路交岔口，號誌燈號甫轉為黃色號誌燈號之處理模式，
    加速前進，當柵欄尚未停止，我甫穿越平交道時，警員即由路邊一閃而出予以攔
    檢等事實，核與卷附之舉發通知單所記載之情節相符，惟辯稱：我一無欠債，二
    無感情創傷，三無痼疾纏身，雖年近五十，但覺人生美好，又不是精神錯亂，如
    員警舉發所述情節，苟非輕生念甚為堅決，斷無其所述虛偽不實之指控云云。惟
    查，受處分人於聲明異議狀之陳述既與卷附之舉發通知單所記載之情節相符，其
    自應在應到案日期前向應到案處所自動繳納上開罰鍰，方屬正辦，其雖以前開置
    辯，尚難認為可採。
四、綜上所述，受處分人確有駕車在鐵路平交道遮斷器開始放下，警鈴已響、閃光號
    誌已顯示，仍強行闖越之違規行為，而因受處分人未依限到案，從而原處分機關
    依前揭道路交通管理處罰條例第五十四條第一款、第六十三條第一項第三款及違
    反道路交通管理事件統一裁罰標準及處理細則第四十四條第一項之規定逕行裁處
    受處分人罰鍰一萬二千元並予記違規點數三點，核無違誤，本件受處分人之聲明
    異議為無理由，自應予以駁回。
據上論斷，應依道路交通案件處理辦法第十九條，裁定如主文。
中      華      民      國    九十一    年      一    月    二十一    日
                                      臺灣臺北地方法院交通法庭
                                          法  官  曾  啟  謀
右正本證明與原本無異。
如不服本裁定，應於裁定送達後五日內向本院提出抗告狀。
                                          書記官  劉  芸  珊
中      華      民      國    九十一    年      一    月    二十二      日
